臺灣板橋地方法院交通事件裁定　　　　　　　　　　九十三年度交聲字第七三四號
　　原處分機關　交通部公路總局臺北區監理所
　　異　議　人
　　即受處分人　甲○○
右列受處分人即異議人因違反道路交通管理處罰條例案件，對於交通部公路總局臺北
區監理所九十三年四月二十三日以北監自裁字第裁四○─ＡＣＵ四八四六三０號所為
之處分（原舉發案號：臺北市政府警察局九十三年三月十八日北市警交大字第ＡＣＵ
四八四六三０號）不服，聲明異議，本院裁定如左：
    主  文
異議駁回。
    理  由
一、聲明異議意旨略以：異議人即受處分人甲○○於民國九十三年三月十八日下午四
    時四十三分許，駕駛其所有之車牌號碼ＥＺ─三五五五號自用小客車，自臺北市
    ○○路右轉至臺北市○○路二百三十七巷時，因「紅燈左轉」之違規事實，經警
    掣單舉發，由原處分機關裁罰異議人罰鍰新臺幣二千七百元，並記違規點數三點
    。惟異議人自萬大路左轉至萬大路二百三十七巷時，左右方均無來車，且交通號
    誌已轉變為黃燈，異議人在考量萬大路車流量大，易造成道路壅塞之情況下，始
    先行左轉。交通警察於上下班之尖峰時段遇此狀況，亦多會因時制宜讓幹道車先
    行，此乃靈活運用法律之表現。且警員係於暗巷內取締，執法不夠光明正大，應
    如同超速照相，在前方要設立預告標誌，提醒駕駛人注意，而非躲於暗巷內取締
    ，如此始能改善交通秩序，故不服原裁決處分，爰聲明異議，請求撤銷原裁決處
    分。
二、按汽車駕駛人，行經有燈光號誌管誌之交岔路口闖紅燈者，處新臺幣一千八百元
    以上五千四百元以下罰鍰；又汽車駕駛人有上開情形時，除依原條款處罰鍰外，
    並記違規點數三點，道路交通管理處罰條例第五十三條及第六十三條第一項第三
    款分別定有明文。
三、經查，本件異議人即受處分人甲○○於九十三年三月十八日下午四時四十三分許
    ，駕駛車號ＥＺ—三五五五號自用小客車，沿臺北市○○路行駛至萬大路二百三
    十七巷交岔路口，左轉至萬大路二百三十七巷時闖紅燈（紅燈左轉）之違規事實
    ，經臺北市政府警察局萬華分局西園路派出所執勤警員當場攔下掣單舉發，有臺
    北市政府警察局九十三年三月十八日北市警交大字第ＡＣＵ四八四六三０號舉發
    違反道路交通管理事件通知單影本乙紙附卷可稽。另證人即當場舉發之臺北縣政
    府警察局萬華分局西園路派出所警員乙○○到庭證稱：「我是站在萬大路二三七
    巷十弄路口，當時我和另一名同事執行定點盤查的勤務，擔任該路口的路檢，這
    是事先排定的工作；異議人在紅燈亮了以後違規左轉，我看到萬大路路口的號誌
    確實已經變換為紅燈，他在紅燈亮了以後好幾秒才左轉。我攔查他，他沒有立即
    停下來，在二七七巷三十三弄處右轉，再左轉到二七七巷，經過一段路以後，我
    從後面追隨，異議人因為會車無法通過，才讓我攔檢。」等語（見本院九十三年
    七月十三日訊問筆錄）。而異議人亦不否認前開違規事實，是異議人於右揭時、
    地駕車闖紅燈之違規事實，至為灼然。又異議人雖以前詞置辯，惟汽車（含機車
    ）駕駛人駕駛汽車，應遵守道路交通標誌、標線、號誌之指示，並服從執行交通
    勤務之警察或依法令執行指揮交通及交通稽查任務人員之指揮，道路交通安全規
    則第九十條定有明文，異議人既領有合格之駕駛執照，即不能諉為不知。而主管
    機關為維護交通秩序，避免車禍事故之發生，依照各地之交通狀況，設置各種交
    通標誌、標線及號誌公示於眾，使同時在道路上行駛之眾多駕駛人或行人有客觀
    一致之標準得以遵守。此一客觀標準就個別駕駛人或行人而言，或許造成某程度
    之不方便（限制行動），甚至有「不近情理」之處（確定左右均無來車，仍不可
    闖越紅燈），但對同時在現場之眾多參與者而言，此種「不方便」、「不近情理
    」卻是維繫交通安全秩序之必要措施，所有用路人不得不接受之遊戲規則。否則
    ，若准許各個駕駛人或行人，判斷當時之交通狀況，以自行決定行動次序，然在
    每個人之價值判斷、學識經驗、身體反應等諸因素均不相同之情況下，勢必無法
    產生和協而相互衝突，勢必造成交通秩序大亂，對人民生命、身體、財產之危害
    甚大。是異議人漫詞辯稱其是考量萬大路之車流量，避免造成壅塞，才先行左轉
    云云，純係個人主觀上之想法，不能將其作為違規行為合法化之事由。至異議人
    辯稱執勤警員藏匿於暗巷取締，不夠光明正大云云乙節。惟警員為維持交通秩序
    ，依法執行勤務，以確保行車、大眾安全，在無法令明文限制之情況下，應尊重
    執勤員警之裁量行為，因此員警於何處取締始為妥適，當非本院所得審究，異議
    人更不得以此作為免罰之理由，併此敘明。綜上所述，本件事證明確，異議人所
    辯各節核屬事後卸責之詞，不足採信，異議人前駕車行經有燈光號誌管制之交岔
    路口闖紅燈之違規事實，堪以認定。是原處分機關對異議人依道路交通管理處罰
    條例第五十三條及第六十三條第一項第三款之規定，裁處異議人罰鍰新臺幣二千
    七百元，並記違規點數三點，於法並無何違誤或不當之處。本件異議為無理由，
    應予駁回。
四、據上論結，應依道路交通案件處理辦法第十九條，裁定如主文。
中　　　華　　　民　　　國　　　九十三　　　年　　七　　月　　二十一　　日
                              　臺灣板橋地方法院交通法庭
                                　  法  官  侯  志  融
右正本證明與原本無異
如不服本裁定應於送達後五日內向本院提出抗告狀
                                  　書記官  吳  進  安
中　　　華　　　民　　　國　　　九十三　　　年　　七　　月　　二十一　　日
